臺灣高等法院刑事裁定
110年度抗字第760號
抗  告  人
即聲明異議人
即  受刑人  黃炳文



上列抗告人因聲明異議案件，不服臺灣士林地方法院110年度聲
字第400號，中華民國110年4月13日裁定，提起抗告，本院裁定
如下：
    主  文
抗告駁回。
    理  由
一、原裁定意旨略以：聲明異議人即受刑人黃炳文因竊盜案件，
    經原審於民國109 年7 月30日以109年度易字第273 號判決
    處有期徒刑7 月，聲明異議人提起上訴，經本院於110 年2 
    月25日以109 年度上易字第1679號判決駁回上訴而告確定，
    臺灣士林地方檢察署檢察官即以110 年度執字第1247號執行
    該確定判決意旨，通知聲明異議人於110 年3 月31日接續執
    行等情，有前開判決書、執行指揮書、送達證書、本院被告
    前案紀錄表在卷可參。上開竊盜案件依法業已確定，聲明異
    議人自應依法接續執行，縱該案有再審事由而經聲明異議人
    聲請再審，若未經再審管轄檢察署檢察官命停止執行，執行
    檢察官亦不得予以審認並逕命停止或暫緩執行，已如前述，
    是聲明異議人聲請再審仍難據為對檢察官執行指揮聲明異議
    之適法理由，本件檢察官係依法院確定判決內容為指揮執行
    ，復查無其執行之指揮為違法或執行方法不當之情，聲明異
    議意旨顯無理由，應予駁回。至聲明異議人聲請再審之案件
    ，若經法院受理後裁定開始再審並裁定停止執行，亦係再審
    法院之職權行使，非本件聲明異議人聲明異議有無理由時所
    應審究，併此說明等語。
二、抗告意旨略以：抗告人即聲明異議人（下稱抗告人）黃炳文
    不服這次的判決，因抗告人對這次的案子疑點很多，為何抗
    告人要調證人出來法官都不要，抗告人希望能夠重新審理，
    給抗告人一個清白，也希望能夠停止執行，一切都是廖惠櫻
    害的，是她偷人家的東西，而不是抗告人，而且當時我朋友
    都在場，他們是沒偷，現在最重要的就是請我朋友作證，而
    抗告人是無罪的，屬新證據，請他們出來一切就明白了，而
    抗告人只希望夠停止現執行，本人出去一定會回來開庭的云
    云。
三、按受刑人或其法定代理人或配偶，以檢察官執行之指揮為不
    當者，得向諭知該裁判之法院聲明異議，刑事訴訟法第484
    條亦定有明文。所謂「檢察官執行之指揮不當」，係指就執
    行之指揮違法及執行方法不當等情形而言；又判決確定後即
    生效力，檢察官如依確定判決內容為指揮執行，自難指檢察
    官執行之指揮為違法或其執行方法不當；而刑罰之執行，除
    法院之確定判決或定執行刑之確定裁定有違法情事，經非常
    上訴或再審程序，加以撤銷或變更者外，檢察官應依指揮書
    附具之確定裁判書指揮刑罰之執行。從而，於法院之確定裁
    判變更前，檢察官據以執行，其執行之指揮即難認有違法或
    不當（最高法院105年度台抗字第178號裁定意旨參照）。
四、經查：
　㈠本件抗告人因竊盜案件，經臺灣士林地方法院109年度易字第
    273 號判決處有期徒刑7月，嗣經本院以109 年度上易字第1
    679號判決上訴駁回確定，由臺灣士林地方檢察署檢察官以1
    10 年度執字第1247號執行指揮書指揮執行等情，有本院被
    告前案紀錄表在卷可稽。是臺灣士林地方檢察署檢察官依據
    原審法院109年度易字第273 號判決主文所定刑度，指揮執
    行受刑人前揭7月有期徒刑之應執行刑期，即無執行之指揮
    違法或執行方法不當。抗告意旨所陳核係對於已經確定之法
    院判決表示不服之意，應依再審或非常上訴之程序加以救濟
    ，此與刑之執行或執行方法有指揮違法或不當情形迥異，非
    屬聲明異議範圍，亦不得以抗告方式為之。受刑人執此主張
    原裁定不當，亦不足採。 
　㈡又聲請再審，無停止刑罰執行之效力，刑事訴訟法第430 條
    前段、第467 條分別定有明文；是以聲請再審、非常上訴等
    ，在未經撤銷原確定判決前，均非法定停止徒刑執行之事由
    ，亦非關執行之指揮，本不屬刑事訴訟法第484 條聲明異議
    範圍（最高法院100年度台抗字第293號裁定意旨參照）。且
    刑事訴訟法第430條規定：「聲請再審，無停止刑罰執行之
    效力，但管轄法院之檢察官於再審之裁定前，得命停止」，
    故於再審之裁定前，是否停止執行，屬檢察官執行指揮時自
    由裁量之職權行使事項，非受刑人聲請再審，檢察官即應停
    止執行。然聲請再審程序，係對確定判決為救濟之程序，與
    刑之執行無涉，且依上開規定，得否命停止執行，屬檢察官
    執行指揮時之職權行使事項，故受刑人以上開聲請再審之部
    分，得否停止刑罰執行，應依刑事訴訟法第430條之規定為
    之。況被告就本院109 年度上易字第1679號判決聲請再審，
    業經本院於110年4月14日以110年度聲再字第127號裁定予以
    駁回在案，有本院被告前案紀錄表在卷可佐，是抗告人猶執
    此主張停止執行云云，並不足採。
五、綜上，本件執行檢察官依據原確定判決而為執行，核無不合
    ；原審法院因而駁回抗告人之聲明異議，亦無違誤。抗告意
    旨仍執前詞指摘原裁定不當，提起本件抗告，為無理由，應
    予駁回。
據上論斷，應依刑事訴訟法第412條，裁定如主文。 　　　　
中　　華　　民　　國　　110 　年　　5 　　月　　19　　日
                    刑事第七庭  審判長法　官  孫惠琳
                                      法　官  張育彰
                                      法　官  王惟琪
以上正本證明與原本無異。
不得再抗告。
                                      書記官 尤朝松
中　　華　　民　　國　　110 　年　　5 　　月　　21　　日